【裁判字號】    99,交簡上,135
【裁判日期】    990819
【裁判案由】    公共危險
【裁判全文】
臺灣高雄地方法院刑事判決           99年度交簡上字第135號
上訴人即被告  甲○○
選任辯護人  鍾夢賢律師
上列上訴人因公共危險案件，不服本院交通法庭99年度審交簡字
第1942號中華民國99年4 月16日第一審簡易判決（臺灣高雄地方
法院檢察署檢察官聲請簡易判決處刑案號：99年度偵字第8857號
）提起上訴，本院管轄之第二審合議庭判決如下：
    主  文
上訴駁回。
    事  實
一、甲○○於民國99年2 月11日22時許起至同年月12日1 時許止
    ，在高雄縣大樹鄉水安村朋友住處，飲用啤酒之酒類若干後
    ，明知其安全駕駛動力交通工具之控制力與注意力已因酒精
    而嚴重減損，猶於飲畢後騎乘車號508-HJT 號機車返家；於
    同年月12日1 時40分許，在大樹鄉○○路129 號「統一便利
    超商」前，因緊急煞車以致車身不穩而遭到警方攔檢盤查，
    發現其有酒味而對之施以呼氣酒精濃度測試，測得其呼氣酒
    精濃度值為每公升0.69毫克（MG/L），始獲悉上情。
二、案經高雄縣政府警察局仁武分局移送台灣高雄地方法院檢察
    署檢察官聲請簡易判決處刑。
    理  由
一、訊之被告甲○○對於在上開時地酒後騎乘機車，並經警施以
    酒測結果呼氣酒精濃度達每公升0.69毫克一事固不諱言，惟
    矢口否認有何酒後不能安全駕駛而駕駛之公共危險犯行，辯
    稱：伊當時意識清楚仍能安全駕駛機車云云。惟查，本件被
    告經警酒測後呼氣酒精濃度達每公升0.69毫克，業有呼氣酒
    精濃度測試單1 紙在卷可查，又刑法第185 條之3 規定所謂
    「不能安全駕駛」係抽象危險犯，並不以發生具體危險為必
    要，而對於呼氣酒精濃度已達每公升0.55毫克（0.55 MG \L
    ）以上者，肇事率為一般正常人之10倍，認為已達不能安全
    駕車之標準，此據法務部88年5 月18日以法88檢字第001669
    號函告週知，應為絕對不能安全駕駛動力交通工具，且就醫
    學文獻所知，酒精對人體造成之影響，於呼氣時酒精濃度達
    每公升0.25毫克（約相當於體內血液中酒精濃度50 MG\DL或
    0.05％）即會輕度中毒，造成輕度協調功能降低；呼氣酒精
    濃度達每公升0.5 毫克時（約相當於體內血液中酒精濃度10
    0 MG\DL 或0.1 ％）屬輕到中度中毒症狀，出現反應較慢、
    感覺減低、影響駕駛之狀況；又飲酒後1 小時許，其體內血
    液酒精濃度可達最高，飲酒1 時後其體內之酒精濃度隨即消
    減，此亦分別有行政院國軍退除役官兵輔導委員會臺北榮民
    總醫院88年8 月5 日（88）北總內字第26868 號函文、88年
    10月26日（88）院賓文廉字第13407 號臺灣高等法院函中所
    附台北醫學院附設醫院精神科主任蔡尚穎「酒精對人體生理
    與行為之影響」一文可據，亦為本院歷來審理此類案件職務
    上所知悉之事項，而本件被告經警攔檢並測得其呼氣酒精濃
    度為每公升0.69毫克，核之前開說明，已足證其於駕車之始
    及攔檢當時均已因飲酒而達不能安全駕駛之狀態甚明，無待
    警方再行制作酒後生理協調平衡檢測紀錄；此外被告復未能
    提出任何證據證明其本身之體力異於常人，而呼氣酒精濃度
    為每公升0.69毫克之情形下，仍具有安全駕駛之能力。從而
    ，罪證明確，被告犯行堪以認定。再被告請求調查其警詢筆
    錄之錄音、錄影及超商之監視影帶，本院認為該等錄音錄影
    之內容，僅得以顯示被告案發後之談話、身體動作是否有異
    常，與其案發時是否因酒精之作用，更有不能安全駕駛之狀
    況無涉，爰不予調查，併此敘明。
二、核被告所為，係犯刑法第185 條之3 服用酒類不能安全駕駛
    動力交通工具而駕駛罪。
三、原審因而適用刑法第185 條之3 、第42條第3 項前段，刑法
    施行法第1 條之1 之規定，並審酌被告於飲酒後呼氣酒精濃
    度達每公升0.69毫克，顯已無法安全駕駛之情形下，仍貿然
    騎車上路，顯然無視於自身安全，並對其他參與道路交通之
    不特定人之生命、身體及財產之安全亦有危害之虞，並無前
    科記錄，素行尚佳，犯後態度良好等一切情狀，並審酌犯罪
    情節、被告之資力、智識及教育程度，諭知罰金新台幣5萬
    元及易服勞役之折算標準，其認事用法，均無不合，量刑亦
    屬適當，被告上訴意旨否認犯行，指摘原判決不當，為無理
    由，應予駁回。
據上論斷，應依刑事訴訟法第455 條之1 第1 項、第3 項、第36
8 條，判決如主文。
中    華    民    國    99    年    8     月    19    日
                  刑事第十一庭  審判長法  官  黃三友
                                      法  官  莊珮吟
                                      法  官  林俊寬
以上正本證明與原本無異。
不得上訴。
中    華    民    國    99    年    8     月    20    日
                                      書記官  林香如

司法院資訊處製作；財團法人民間司法改革基金會備份。
